【裁判字號】    95,訴,2524
【裁判日期】    950929
【裁判案由】    解僱
【裁判全文】
臺北高等行政法院裁定
                                     95年度訴字第2524號
原      告  甲○○
被      告  花蓮縣警察局
代  表  人  陳伯壎（局長）住同上
上列當事人間因解僱事件，原告不服花蓮縣政府中華民國95年6
月16日95訴字第8號訴願決定，提起行政訴訟，本院裁定如下︰
    主  文
原告之訴駁回。
訴訟費用由原告負擔。
    理  由
一、按「訴訟事件不屬行政法院之權限者，行政法院應以裁定駁
    回之」，行政訴訟法第107 條第1 項第1 款定有明文。又「
    公法上之爭議，除法律別有規定外，得依本法提起行政訴訟
    」，亦為同法第2條所明定。因此行政訴訟係解決當事人間
    關於公法上之爭議所施行之程序，如非屬公法上爭議之事件
    ，行政法院自無審判權。
二、本件原告起訴意旨略以：原告80年4 月起受花蓮縣警察局僱
    用，擔任臨時職工。82年4月起擔任該局花蓮分局工友職務
    。迄93年12月因保證債務有債權人至服務處所催索，因屬個
    人私務，非原告故意所為之違法不檢行為，亦不至影響機關
    聲譽。惟被告未具明理由逕而解僱原告，實屬無據，顯為不
    當之解僱處分，訴願決定卻為不受理決定，為此請求撤銷訴
    願決定及原處分等語。
三、經查，「本法所稱公務人員，係指法定機關依法任用派用之
    有給專任人員及公立學校編制內依法任用之職員。前項人員
    不包括政務官、民選公職人員。」、「下列人員準用本法之
    規定：一、教育人員任用條例公布施行前已進用未經銓敘合
    格之公立學校職員。二、私立學校改制為公立學校未具任用
    資格之留用人員。三、公營事業依法任用之人員。四、各機
    關依法派用、聘用、聘任、僱用或留用人員。五、應各種公
    務人員考試錄取占法定機關、公立學校編制職缺參加學習或
    訓練之人員。」公務人員保障法第3條、第102條定有明文。
    又依花蓮縣政府勞工工作規則第2條規定，該規則所稱勞工
    ，包括一、花蓮縣政府年度預算員額內之駕駛、技術工友、
    工友。二、依勞動契約受僱實際從事工作與駕駛、技術工友
    、工友工作性質相同之臨時雇工。原告原係花蓮縣警察局花
    蓮分局工友，有被告95年3月20日花警秘字第09500119480號
    令附卷可憑。因此，原告並不屬於公務人員保障法之準用範
    圍。原告與被告間並不生公法上職務關係。準此，各機關依
    其自訂或上級機關訂定之行政命令自行僱用之編制外人員，
    自非屬公務人員保障法保障對象，機關與該編制外人員間應
    認屬私法關係。依前揭規定，難認原告具公務人員資格，原
    告與被告間核屬私權爭執，原告應依民事相關法律之規定，
    向普通法院請求救濟。訴願決定機關以原告與被告之解僱紛
    爭，非屬行政救濟範圍，從程序上決定駁回其訴願，並無不
    合，原告對之提起行政訴訟，為不合法，應予駁回。
四、爰依行政訴訟法第107 條第1 項第1 款、第104 條、民事訴
    訟法第95條、第78條，裁定如主文。
中    華    民    國    95    年     9    月   29     日
                          第三庭審判長法  官  姜素娥
                                      法  官  陳秀
                                      法  官  陳國成
上為正本係照原本作成。
如不服本裁定，應於送達後10日內向本院提出抗告狀（須按他造
人數附繕本）。
中    華    民    國    95    年    10    月    3     日
                                      書記官  王英傑


司法院資訊處製作；財團法人民間司法改革基金會備份。
